# 关联单位之间借款的资本化是否需合并抵销

提问人：hcl1986 时间：2013-08-08 18:29:27
我认为应抵消分录应为： 借：财务费用-利息收入 （母公司账面） 贷：财务费用-利息支出（母公司账面） 因为虽然此笔借款母公司以“流资贷款”名义从银行借入，但站在合并层面看此笔借款用于应当资本化，实质重于形式的原则该笔借款的利息应当资本化，故抵消母公司应支付银行时确认财务费用与母公司应收子公司利息收入时确认的利息收入，合并层面确认该笔借款利息的合并抵消后效果为（假设利息尚未支付）： 借：在建工程 贷：应付利息

回答人：chenyiwei
合并报表层面将其资本化应满足的条件是：在母公司从外部借入的借款、母公司转贷给子公司的款项、子公司的资本支出这三者之间能够建立明确的、以客观证据支持的、可跟踪的对应关系。